臺灣高等法院高雄分院刑事判決　　　　 94年度上訴字第847號
上　訴　人　臺灣屏東地方法院檢察署檢察官
被　　　告　甲○○
上列上訴人因被告違反毒品危害防制條例案件，不服臺灣屏東地
方法院94年度訴字第215 號中華民國94年4月28日第一審判決（
起訴暨移送併辦案號：臺灣屏東地方法院檢察署94年度毒偵字第
545 號、793 號），提起上訴暨移送併辦（94年度毒偵字第1055
號），本院判決如下：
    主  文
原判決撤銷。
甲○○連續施用第一級毒品，累犯，處有期徒刑壹年陸月。扣案
之注射針筒貳支均沒收。
    事  實
一、甲○○前因違反肅清煙毒條例及麻醉藥品管理條例案件，經
    台灣屏東地方法院以86年度訴字第402 號判決科處有期徒刑
    3 年6 月，嗣經本院駁回其上訴確定；復因竊盜案件，於86
    年間，經台灣屏東地方法院以86年度易字第2370號判決科處
    有期徒刑3 月確定，於88年7 月1 日入監受刑，於90年3 月
    20日假釋出獄後，假釋未遭撤銷而於92年3 月3 日縮刑期滿
    執行完畢。嗣又因施用毒品，經裁定送強制戒治，於93年11
    月15日執行完畢釋放，並經臺灣屏東地方法院檢察署檢察官
    於93年11月18日以93年度戒毒偵字第134 號處分不起訴確定
    。詎仍不知警惕, 於上開強制戒治執行完畢釋放後5 年內，
    復基於施用第一級毒品之概括犯意，自93年12月15日起至94
    年2 月14日22時許止，以針筒注射之方式，在屏東縣屏東市
    謙仁巷1 之1 號及屏東市中山公園廁所內等處，連續施用第
    一級毒品海洛因多次。平均每3 天施打1 次。嗣於94年1 月
    19日17時30分許及94年2 月14日23時30分許，先後在屏東縣
    屏東市○○路上為警查獲，並於第2 次查獲時為警扣得其所
    有供施用毒品之注射針筒1 支。詎仍不知悔改，復承上開施
    用第一級毒品海洛因之犯意，在上址連續施用海洛因多次，
    最後一次係於94年4 月7 日8 時許，在屏東市中山公園施用
    ，嗣於同年4 月9 日下午3 時30分許，為警持台灣屏東地方
    法院所核發之搜索票在其住處搜索查獲，並扣得其所有供施
    打海洛因用之注射針筒1 支。
三、案經屏東縣警察局屏東分局分別移送臺灣屏東地方法院檢察
    署檢察官偵查起訴及暨移送原審法院及本院併案審理。
    理  由
一、訊據被告甲○○（下稱被告）對於上揭連續施用第一級毒品
    海洛因後3 度為警查獲之事實，均坦承不諱，且其於94年1
    月19日19時許、同年2 月15日0 時15分許、同年4 月9 日下
    午為警查獲後所採集之尿液，經送往臺灣檢驗科技股份有限
    公司（下稱台灣檢驗科技公司）檢驗結果均呈嗎啡陽性反應
    ，有毒品案件嫌疑人尿液採證編號姓名對照表及臺灣檢驗科
    技公司濫用藥物尿液檢驗報告各3 紙在卷可憑（見94年度毒
    偵字第545 號卷第15頁、同年793 號卷第7 頁、同年979 號
    卷第18頁），復有被告所有預備供施打毒品之注射針筒2 支
    扣案供憑，被告自白與事實相符。再者，被告前因施用毒品
    ，經執行強制戒治後於93年11月15日釋放後，由檢察官為不
    起訴處分，亦不起訴處分書影本及臺灣高等法院被告前案紀
    錄表各1 紙在卷可按，事證明確，被告犯行堪予認定。
二、按海洛因係毒品危害防制條例第2 條第2 項第1 款所規範之
    第一級毒品。核被告所為係犯毒品危害防制條例第10條第1
    項施用第一級毒品罪。被告持有毒品之行為應為施用毒品之
    犯行所吸收，不另論罪。被告多次施用毒品海洛因之行為，
    時間緊接，所犯罪名相同，顯係出於概括犯意反覆為之，為
    連續犯, 應依刑法第56條之規定以一罪論，並加重其刑。被
    告前有如事實欄所示之科刑及執行完畢之事實，有台灣高等
    法院被告全國前案紀錄表附卷可憑。被告於有期徒刑之刑執
    行完畢後，5 年內再犯本件有期徒刑以上之施用第一級毒品
    罪，為累犯，應依刑法第47條規定加重其刑，並應遞加之。
    公訴人雖未就被告94年2 月15日以後迄於同年4 月7 日止之
    施用毒品犯行提起公訴，惟既經移送併辦，且此部分復與起
    訴部分有連續犯之關係，應為起訴效力所及，本院自應併以
    審理判決。
三、原審認被告施用第一級毒品之犯罪事證明確，據以論罪科刑
    ，固非無見；惟原判決未及就被告94年2 月14日以後迄於同
    年4 月7 日之犯行併予審理判決，尚有未洽，檢察官執此聲
    明上訴，指摘原判決不當，為有理由，自應由本院將原判決
    撤銷改判。爰審酌被告前已有施用毒品、違反麻醉藥品管理
    條例及肅清煙毒條例等多項犯罪前科，經強制戒治後，又再
    度施用毒品，顯見其毒癮非輕、戒毒意志薄弱，犯後坦承犯
    行，態度尚稱良好等一切情狀，量處如主文第2 項所示之刑
    。扣案之注射針筒2 支，為被告所有，且係供施用毒品所用
    之物，已據其陳明在卷，爰依刑法第38條第1 項第2 款之規
    定宣告沒收。
據上論結，應依刑事訴訟法第369 條第1 項前段、第364 條、第
299 條第1 項前段，毒品危害防制條例第10條第1 項，刑法第11
條前段、第56條、第47條、第38條第1 項第2 款，判決如主文。
本案經檢察官陳建年到庭執行職務。
中　　華　　民　　國　　94　　年　　8 　　月　　10　　日
                  刑事第四庭    審判長法  官 蕭權閔
                                      法  官 陳吉雄
                                      法  官 李嘉興
以上正本證明與原本無異。
如不服本判決應於收受本判決後10日內向本院提出上訴書狀，其
未敘述上訴理由者，並得於提起上訴後10日內向本院補提理由書
狀（均須按他造當事人之人數附繕本）「切勿逕送上級法院」。
中　　華　　民　　國　　94　　年　　8 　　月　　10　　日
　　　　　　　　　　　　　　　　　　　書記官 吳新貞
附錄本件判決論罪科刑法條：
毒品危害防制條例第10條第1項
施用第一級毒品者,處6月以上5年以下有期徒刑。
